【裁判字號】    94,訴,3123
【裁判日期】    950525
【裁判案由】    促進民間參與公共建設法
【裁判全文】
臺北高等行政法院裁定
                                     94年度訴字第03123號
原      告  遠通電收股份有限公司
代  表  人  甲○○
訴訟代理人  葉大殷  律師
            李元德  律師
            黃俊凱  律師
輔助參加人  交通部台灣區○道○○○路局
代  表  人  陳建宇〈局長〉住同上
被      告  行政院公共工程委員會
代  表  人  吳澤成（主任委員）
參  加  人  台灣宇通資訊科技股份有限公司
代  表  人  張嘉平
訴訟代理人  朱麗容  律師
            程守真  律師
            莊植寧  律師
上列當事人間因促進民間參與公共建設法事件，本院裁定如下︰
    主  文
交通部臺灣區○道○○○路局應輔助參加本件原告之訴訟。
台灣宇通資訊科技股份有限公司應獨立參加本件訴訟。
    理  由
一、按「行政法院認其他行政機關有輔助一造之必要者，得命其
    參加訴訟」，行政訴訟法第44條第1項定有明文。又行政法
    院認為撤銷訴訟之結果，第三人之權利或法律上利益將受損
    害者，得依職權命其獨立參加訴訟，並得因該第三人之聲請
    ，裁定允許其參加；又此項規定於其他訴訟準用之，行政訴
    訟法第42條第1項、第3項定有明文。
二、緣交通部臺灣區○道○○○路局辦理之「民間參與高速公路
    電子收費系統建置及營運」案之公開甄審，該局於93年2 月
    27日業字第0930005550號公告最優申請廠商遠東聯盟（嗣後
    設立為原告），次優申請廠商為參加人台灣宇通資訊科技股
    份有限公司（以下簡稱台灣宇通公司），參加人台灣宇通公
    司對於甄審決定不服，於93年3 月25日向主辦機關提出異議
    ，又參加人認主辦機關未於法定期間為適當處理，遂向被告
    提出申訴，經被告於94年1 月7 日以促字第093003號作成「
    原異議處理結果有關公證、認證部分撤銷；有關設立建置營
    運公司發起人、修改投資計畫及公平協商部分不予受理；其
    餘申訴駁回」之審議判斷，被告作成上開審議判斷後，參加
    人台灣宇通公司申請主辦機關交通部臺灣區○道○○○路局
    為適法之處理遭否准，參加人乃向被告機關提起申訴，經被
    告於94年8 月26日作成促字第0940003 號申訴審議判斷，撤
    銷交通部臺灣區○道○○○路局94年5 月10日業字第
    0940010437號函拒絕另為適法處置之異議處理結果。原告不
    服被告上揭94年8 月26日促字第0940003 號申訴審議判斷，
    提起本件行政訴訟。
三、查交通部臺灣區○道○○○路局為作成本件被告審議判斷之
    原處分機關，因該局於其所辦理之「民間參與高速公路電子
    收費系統建置及營運」案，經甄審決定原告為最優廠商，其
    對於本件相關事實自有深入之了解，本院認該局有於本件輔
    助原告之必要，爰依首揭行政訴訟法第44條第1 項規定，裁
    定命其應輔助參加原告之訴訟。
四、次查台灣宇通資訊科技股份有限公司為本件主辦機關交通部
    臺灣區○道○○○路局認定之次優廠商，且系爭94年8 月26
    日促字第0940003 號申訴審議判斷，乃屬有利於台灣宇通資
    訊科技股份有限公司之判斷，原告就此判斷而為爭執，判決
    結果自影響於台灣宇通資訊科技股份有限公司之權利或法律
    上利益，故台灣宇通資訊科技股份有限公司聲請訴訟之參加
    ，本院認應予准許。又本件已定於95年6 月6 日上午10 時
    10分進行第1 次準備程序，併此敘明。
五、依首揭規定，裁定如主文。
中    華    民    國    95    年     5    月   25     日
                  第六庭審判長法  官   黃清光
                              法  官   曹瑞卿
                              法  官   許瑞助
上為正本係照原本作成。
不得抗告。
中    華    民    國    95    年     5    月   25     日
                               書記官  吳芳靜


司法院資訊處製作；財團法人民間司法改革基金會備份。
